---
title: 'Descriptivos'
author: "LLECE: Taller de Análisis II"
date: 'Marzo 2 de 2022'
output:
  github_document:
  html_document:
    theme: paper
    highlight: kate
    toc: true
    toc_float:
      collapsed: false
      smooth_scroll: false
    fig_width: 10 
    fig_height: 8 
---


```{r setup, include=FALSE}
#----------------------------------------------------------
# setup
#----------------------------------------------------------


# knitr option
knitr::opts_chunk$set(dev = 'png')
options(knitr.kable.NA = '', digits = 2)
options(scipen = 999999)

# remove all previous objects
rm(list = ls())

# fonts
Sys.setenv(LANG="en_US.UTF-8")


# ------------------------------------------------------
# get times
# ------------------------------------------------------

start_time <- Sys.time()


```

# Librerias a instalar

```{r echo = TRUE, eval = FALSE}

# -------------------------------------------------------------------
# librerias
# -------------------------------------------------------------------

# Nota: instalar librerias manualmente.

#------------------------------------------------
# librerias para instalar librerias remotas
#------------------------------------------------

install.packages('devtools')
install.packages('remotes')

#------------------------------------------------
# libreria ERCE con datos
#------------------------------------------------

devtools::install_github(
  'dacarras/erce',
  auth_token = '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',
  force = TRUE)

#------------------------------------------------
# librerías en uso
#------------------------------------------------

install.packages('tidyverse')
install.packages('mitools')
install.packages('survey')
install.packages('srvyr')

#------------------------------------------------
# libreria con lodown::MIsvyciprop()
#------------------------------------------------

remotes::install_github("ajdamico/lodown")


```



# Código 1.1: pesos BRR con pesos estandarizados o pesos SENATE

```{r echo = TRUE, eval = TRUE}

# -------------------------------------------------------------------
# BRR con pesos senate
# -------------------------------------------------------------------

#------------------------------------------------
# BRR/WT factor del BRR sobre los observados
#------------------------------------------------

data_a6 <- erce::erce_2019_qa6 %>%
mutate(repws001 = BRR1/WT * WS) %>%
mutate(repws002 = BRR2/WT * WS) %>%
mutate(repws003 = BRR3/WT * WS) %>%
mutate(repws004 = BRR4/WT * WS) %>%
mutate(repws005 = BRR5/WT * WS) %>%
mutate(repws006 = BRR6/WT * WS) %>%
mutate(repws007 = BRR7/WT * WS) %>%
mutate(repws008 = BRR8/WT * WS) %>%
mutate(repws009 = BRR9/WT * WS) %>%
mutate(repws010 = BRR10/WT * WS) %>%
mutate(repws011 = BRR11/WT * WS) %>%
mutate(repws012 = BRR12/WT * WS) %>%
mutate(repws013 = BRR13/WT * WS) %>%
mutate(repws014 = BRR14/WT * WS) %>%
mutate(repws015 = BRR15/WT * WS) %>%
mutate(repws016 = BRR16/WT * WS) %>%
mutate(repws017 = BRR17/WT * WS) %>%
mutate(repws018 = BRR18/WT * WS) %>%
mutate(repws019 = BRR19/WT * WS) %>%
mutate(repws020 = BRR20/WT * WS) %>%
mutate(repws021 = BRR21/WT * WS) %>%
mutate(repws022 = BRR22/WT * WS) %>%
mutate(repws023 = BRR23/WT * WS) %>%
mutate(repws024 = BRR24/WT * WS) %>%
mutate(repws025 = BRR25/WT * WS) %>%
mutate(repws026 = BRR26/WT * WS) %>%
mutate(repws027 = BRR27/WT * WS) %>%
mutate(repws028 = BRR28/WT * WS) %>%
mutate(repws029 = BRR29/WT * WS) %>%
mutate(repws030 = BRR30/WT * WS) %>%
mutate(repws031 = BRR31/WT * WS) %>%
mutate(repws032 = BRR32/WT * WS) %>%
mutate(repws033 = BRR33/WT * WS) %>%
mutate(repws034 = BRR34/WT * WS) %>%
mutate(repws035 = BRR35/WT * WS) %>%
mutate(repws036 = BRR36/WT * WS) %>%
mutate(repws037 = BRR37/WT * WS) %>%
mutate(repws038 = BRR38/WT * WS) %>%
mutate(repws039 = BRR39/WT * WS) %>%
mutate(repws040 = BRR40/WT * WS) %>%
mutate(repws041 = BRR41/WT * WS) %>%
mutate(repws042 = BRR42/WT * WS) %>%
mutate(repws043 = BRR43/WT * WS) %>%
mutate(repws044 = BRR44/WT * WS) %>%
mutate(repws045 = BRR45/WT * WS) %>%
mutate(repws046 = BRR46/WT * WS) %>%
mutate(repws047 = BRR47/WT * WS) %>%
mutate(repws048 = BRR48/WT * WS) %>%
mutate(repws049 = BRR49/WT * WS) %>%
mutate(repws050 = BRR50/WT * WS) %>%
mutate(repws051 = BRR51/WT * WS) %>%
mutate(repws052 = BRR52/WT * WS) %>%
mutate(repws053 = BRR53/WT * WS) %>%
mutate(repws054 = BRR54/WT * WS) %>%
mutate(repws055 = BRR55/WT * WS) %>%
mutate(repws056 = BRR56/WT * WS) %>%
mutate(repws057 = BRR57/WT * WS) %>%
mutate(repws058 = BRR58/WT * WS) %>%
mutate(repws059 = BRR59/WT * WS) %>%
mutate(repws060 = BRR60/WT * WS) %>%
mutate(repws061 = BRR61/WT * WS) %>%
mutate(repws062 = BRR62/WT * WS) %>%
mutate(repws063 = BRR63/WT * WS) %>%
mutate(repws064 = BRR64/WT * WS) %>%
mutate(repws065 = BRR65/WT * WS) %>%
mutate(repws066 = BRR66/WT * WS) %>%
mutate(repws067 = BRR67/WT * WS) %>%
mutate(repws068 = BRR68/WT * WS) %>%
mutate(repws069 = BRR69/WT * WS) %>%
mutate(repws070 = BRR70/WT * WS) %>%
mutate(repws071 = BRR71/WT * WS) %>%
mutate(repws072 = BRR72/WT * WS) %>%
mutate(repws073 = BRR73/WT * WS) %>%
mutate(repws074 = BRR74/WT * WS) %>%
mutate(repws075 = BRR75/WT * WS) %>%
mutate(repws076 = BRR76/WT * WS) %>%
mutate(repws077 = BRR77/WT * WS) %>%
mutate(repws078 = BRR78/WT * WS) %>%
mutate(repws079 = BRR79/WT * WS) %>%
mutate(repws080 = BRR80/WT * WS) %>%
mutate(repws081 = BRR81/WT * WS) %>%
mutate(repws082 = BRR82/WT * WS) %>%
mutate(repws083 = BRR83/WT * WS) %>%
mutate(repws084 = BRR84/WT * WS) %>%
mutate(repws085 = BRR85/WT * WS) %>%
mutate(repws086 = BRR86/WT * WS) %>%
mutate(repws087 = BRR87/WT * WS) %>%
mutate(repws088 = BRR88/WT * WS) %>%
mutate(repws089 = BRR89/WT * WS) %>%
mutate(repws090 = BRR90/WT * WS) %>%
mutate(repws091 = BRR91/WT * WS) %>%
mutate(repws092 = BRR92/WT * WS) %>%
mutate(repws093 = BRR93/WT * WS) %>%
mutate(repws094 = BRR94/WT * WS) %>%
mutate(repws095 = BRR95/WT * WS) %>%
mutate(repws096 = BRR96/WT * WS) %>%
mutate(repws097 = BRR97/WT * WS) %>%
mutate(repws098 = BRR98/WT * WS) %>%
mutate(repws099 = BRR99/WT * WS) %>%
mutate(repws100 = BRR100/WT * WS) 

```


# Codigo 1.2: porcentaje con variable observada

```{r echo=TRUE, eval = TRUE}

# -------------------------------------------------------------------
# estudiantes que han repetido
# -------------------------------------------------------------------

#------------------------------------------------
# inspeccionar variable original
#------------------------------------------------

dplyr::count(data_a6, E6IT16, REPC)


#------------------------------------------------
# crear base BRR
#------------------------------------------------

library(srvyr)
data_brr <- data_a6 %>%
            erce::remove_labels() %>%
            as_survey_rep(
            type = 'Fay', 
            repweights = starts_with('repws'),
            weights = 'WS',
            combined_weights = TRUE,
            rho = .5,
            mse = TRUE
            )

# Opción: corección a unidad primaria de muestreo que resulte 
# única al estrato

library(survey)
options(survey.lonely.psu="adjust")

#------------------------------------------------
# producir porcentaje regional
#------------------------------------------------
 
tabla_1 <- data_brr %>%
summarize(
  proportion = survey_mean(REPC,na.rm=TRUE, 
  prop_method = 'logit',
  vartype = "ci", 
  level = c(0.95)
    )
  )

#------------------------------------------------
# mostrar tabla
#------------------------------------------------

knitr::kable(tabla_1, digits = 2)

```


# Codigo 1.3: porcentaje con variable observada (TSL)


```{r echo=TRUE, eval = TRUE}

# -------------------------------------------------------------------
# estudiantes que han repetido
# -------------------------------------------------------------------
#------------------------------------------------
# unir datos y crear cluster únicos
#------------------------------------------------

erce_a6 <- data_a6 %>%
erce::remove_labels() %>%
mutate(id_k = as.numeric(as.factor(paste0(IDCNTRY)))) %>%
mutate(id_s = as.numeric(as.factor(paste0(IDCNTRY, "_", STRATA)))) %>%
mutate(id_j = as.numeric(as.factor(paste0(IDCNTRY, "_", IDSCHOOL)))) %>%
mutate(id_i = seq(1:nrow(.))) 

#------------------------------------------------
# base de datos con diseño
#------------------------------------------------
# survey method: taylor series linearization library(srvyr)
library(srvyr)
data_tsl <- erce_a6 %>% 
            as_survey_design(
            strata = id_s, 
            ids = id_j, 
            weights = WS, 
            nest = TRUE)
# Opción: corección a unidad primaria de muestreo que resulte 
# única al estrato
library(survey)
options(survey.lonely.psu="adjust")
#------------------------------------------------
# producir porcentaje regional
#------------------------------------------------
tabla_2 <- data_tsl %>%
summarize(
  proportion = survey_mean(REPC,na.rm=TRUE, 
  prop_method = 'logit',
  vartype = "ci", 
  level = c(0.95)
    )
  )
#------------------------------------------------
# mostrar tabla
#------------------------------------------------
knitr::kable(tabla_2, digits = 2)


```

# Codigo 1.4: porcentaje con variable observada, para un solo país (BRR)

```{r echo=TRUE, eval = TRUE}

# -------------------------------------------------------------------
# estudiantes que han repetido
# -------------------------------------------------------------------

#------------------------------------------------
# crear base BRR para un país
#------------------------------------------------

library(srvyr)
ury_brr <- data_a6 %>%
           erce::remove_labels() %>%
           dplyr::filter(COUNTRY == 'URY') %>%
           as_survey_rep(
           type = 'Fay', 
           repweights = starts_with('repws'),
           weights = 'WS',
           combined_weights = TRUE,
           rho = .5,
           mse = TRUE
           )

# Opción: corección a unidad primaria de muestreo que resulte 
# única al estrato

library(survey)
options(survey.lonely.psu="adjust")

#------------------------------------------------
# producir porcentaje regional
#------------------------------------------------

tabla_3 <- ury_brr %>%
summarize(
  proportion = survey_mean(REPC,na.rm=TRUE, 
  prop_method = 'logit',
  vartype = "ci", 
  level = c(0.95)
    )
  )
#------------------------------------------------
# mostrar tabla
#------------------------------------------------
knitr::kable(tabla_3, digits = 2)


```

# Codigo 1.5: percentiles para un país (BRR)

```{r echo=TRUE, eval = TRUE}

# -------------------------------------------------------------------
# medianas y percentiles de un país
# -------------------------------------------------------------------

#------------------------------------------------
# crear base BRR para un país
#------------------------------------------------

library(srvyr)
ury_brr <- data_a6 %>%
           erce::remove_labels() %>%
           dplyr::filter(COUNTRY == 'URY') %>%
           as_survey_rep(
           type = 'Fay', 
           repweights = starts_with('repws'),
           weights = 'WS',
           combined_weights = TRUE,
           rho = .5,
           mse = TRUE
           )

# Opción: corección a unidad primaria de muestreo que resulte 
# única al estrato

library(survey)
options(survey.lonely.psu="adjust")

#------------------------------------------------
# producir percentiles
#------------------------------------------------

tabla_4 <- ury_brr %>%
summarize(
  per  = survey_quantile(ISECF,na.rm=TRUE, 
          quantiles = c(.25, .50, .75),
          vartype = "ci", 
          level = c(0.95)
          )
  )
#------------------------------------------------
# mostrar tabla
#------------------------------------------------

tabla_4 %>%
knitr::kable(. , digits = 2)


```

# Codigo 1.6: medianas y percentil 50 para un país (BRR)

```{r echo=TRUE, eval = TRUE}

# -------------------------------------------------------------------
# medianas y percentiles de un país
# -------------------------------------------------------------------

#------------------------------------------------
# crear base BRR para un país
#------------------------------------------------

library(srvyr)
ury_brr <- data_a6 %>%
           erce::remove_labels() %>%
           dplyr::filter(COUNTRY == 'URY') %>%
           as_survey_rep(
           type = 'Fay', 
           repweights = starts_with('repws'),
           weights = 'WS',
           combined_weights = TRUE,
           rho = .5,
           mse = TRUE
           )

# Opción: corección a unidad primaria de muestreo que resulte 
# única al estrato

library(survey)
options(survey.lonely.psu="adjust")

#------------------------------------------------
# producir percentil 50 y mediana
#------------------------------------------------
 
tabla_5 <- ury_brr %>%
summarize(
  per  = survey_quantile(ISECF,na.rm=TRUE, 
          quantiles = c(.50),
          vartype = "ci", 
          level = c(0.95)
          ),
  med = survey_median(ISECF,na.rm=TRUE,
           vartype = "ci", 
           level = c(0.95)
          )
  )

#------------------------------------------------
# mostrar tabla
#------------------------------------------------

tabla_5 %>%
tidyr::pivot_longer(
  names(.),
  names_to = 'quantiles',
  values_to = 'values'
  ) %>%
arrange(quantiles) %>%
knitr::kable(. , digits = 2)

# Nota: estamos "volteando" la tabla con
#       tidyr::pivot_longer, 
#       para que sea más legible.

```

# Codigo 1.7: medias de varios países (BRR)

```{r echo=TRUE, eval = TRUE}

# -------------------------------------------------------------------
# medianas y percentiles de 
# -------------------------------------------------------------------

#------------------------------------------------
# crear base BRR para la region
#------------------------------------------------

library(srvyr)
erce_brr <- data_a6 %>%
            erce::remove_labels() %>%
            as_survey_rep(
            type = 'Fay', 
            repweights = starts_with('repws'),
            weights = 'WS',
            combined_weights = TRUE,
            rho = .5,
            mse = TRUE
            )

# Opción: corección a unidad primaria de muestreo que resulte 
# única al estrato

library(survey)
options(survey.lonely.psu="adjust")

#------------------------------------------------
# producir medias para cada país
#------------------------------------------------
 
tabla_6 <- erce_brr %>%
           group_by(COUNTRY) %>%
summarize(
  mean = survey_mean(ISECF,na.rm=TRUE, 
  vartype = "ci", 
  level = c(0.95)
    )
  )

#------------------------------------------------
# mostrar tabla
#------------------------------------------------

tabla_6 %>%
arrange(mean) %>%
knitr::kable(. , digits = 2)

```

# Codigo 1.8: Porcentajes de estudiantes sobre el mínimo de competencia de logro en Lenguaje (Estudiantes 6to Grado, ERCE 2019)


```{r echo=TRUE, eval = TRUE}

# -------------------------------------------------------------------
# porcentajes con valores plausibles
# -------------------------------------------------------------------

#------------------------------------------------
# cluster únicos
#------------------------------------------------
           
data_a6 <- data_a6 %>%
erce::remove_labels() %>%
mutate(id_s = as.numeric(as.factor(paste0(IDCNTRY, "_", STRATA)))) %>%
mutate(id_j = as.numeric(as.factor(paste0(IDCNTRY, "_", IDSCHOOL)))) %>%
mutate(id_i = seq(1:nrow(.)))

#------------------------------------------------
# variable dummy para los niveles esperados
#------------------------------------------------

data_a6 <- data_a6 %>%
           mutate(all = 1) %>%
           mutate(lan_min_1 = case_when(
           LAN_L1 == 'I'   ~ 0,
           LAN_L1 == 'II'  ~ 0,
           LAN_L1 == 'III' ~ 1,
           LAN_L1 == 'IV'  ~ 1)) %>%
           mutate(lan_min_2 = case_when(
           LAN_L2 == 'I'   ~ 0,
           LAN_L2 == 'II'  ~ 0,
           LAN_L2 == 'III' ~ 1,
           LAN_L2 == 'IV'  ~ 1)) %>%
           mutate(lan_min_3 = case_when(
           LAN_L3 == 'I'   ~ 0,
           LAN_L3 == 'II'  ~ 0,
           LAN_L3 == 'III' ~ 1,
           LAN_L3 == 'IV'  ~ 1)) %>%
           mutate(lan_min_4 = case_when(
           LAN_L4 == 'I'   ~ 0,
           LAN_L4 == 'II'  ~ 0,
           LAN_L4 == 'III' ~ 1,
           LAN_L4 == 'IV'  ~ 1)) %>%
           mutate(lan_min_5 = case_when(
           LAN_L5 == 'I'   ~ 0,
           LAN_L5 == 'II'  ~ 0,
           LAN_L5 == 'III' ~ 1,
           LAN_L5 == 'IV'  ~ 1)
           )

#------------------------------------------------
# base de datos con diseño
#------------------------------------------------

erce_tsl  <- survey::svydesign(
             data    = data_a6, 
             weights = ~WS,
             strata  = ~id_s,
             id = ~id_j,
             nest = TRUE)

# Opción: corección a unidad primaria de muestreo que resulte 
# única al estrato

library(survey)
options(survey.lonely.psu="adjust")

# Nota: withPV() solo funciona con Taylor Series Linearization


dplyr::glimpse(data_a6)

#------------------------------------------------
# producir porcentajes con valores plausibles
#------------------------------------------------

options(scipen = 999)
options(digits = 5)


tabla_7 <- mitools::withPV(
   mapping = lan_min ~ lan_min_1 + lan_min_2 + lan_min_3 + lan_min_4 + lan_min_5,
   data = erce_tsl,
   action = quote(
   svyby( ~lan_min, 
    by = ~COUNTRY, 
    design = erce_tsl,
    FUN = svymean
      )
    )
   )

#------------------------------------------------
# combinar resultados
#------------------------------------------------

library(mitools)
summary(mitools::MIcombine(tabla_7))


```

# Codigo 1.9: Porcentajes de estudiantes sobre el mínimo de competencia de logo en Lenguaje (BRR) (Estudiantes 6to Grado, ERCE 2019)

```{r echo=TRUE, eval = TRUE}

# -------------------------------------------------------------------
# porcentajes con valores plausibles con BRR
# -------------------------------------------------------------------

#------------------------------------------------
# cluster únicos y recodificaciones
#------------------------------------------------
           
arg_a6 <- data_a6 %>%
          erce::remove_labels() %>%
          dplyr::filter(COUNTRY == 'ARG') %>%
mutate(id_s = as.numeric(as.factor(paste0(IDCNTRY, "_", STRATA)))) %>%
mutate(id_j = as.numeric(as.factor(paste0(IDCNTRY, "_", IDSCHOOL)))) %>%
mutate(id_i = seq(1:nrow(.))) %>%
           mutate(all = 1) %>%
           mutate(lan_min_1 = case_when(
           LAN_L1 == 'I'   ~ 0,
           LAN_L1 == 'II'  ~ 0,
           LAN_L1 == 'III' ~ 1,
           LAN_L1 == 'IV'  ~ 1)) %>%
           mutate(lan_min_2 = case_when(
           LAN_L2 == 'I'   ~ 0,
           LAN_L2 == 'II'  ~ 0,
           LAN_L2 == 'III' ~ 1,
           LAN_L2 == 'IV'  ~ 1)) %>%
           mutate(lan_min_3 = case_when(
           LAN_L3 == 'I'   ~ 0,
           LAN_L3 == 'II'  ~ 0,
           LAN_L3 == 'III' ~ 1,
           LAN_L3 == 'IV'  ~ 1)) %>%
           mutate(lan_min_4 = case_when(
           LAN_L4 == 'I'   ~ 0,
           LAN_L4 == 'II'  ~ 0,
           LAN_L4 == 'III' ~ 1,
           LAN_L4 == 'IV'  ~ 1)) %>%
           mutate(lan_min_5 = case_when(
           LAN_L5 == 'I'   ~ 0,
           LAN_L5 == 'II'  ~ 0,
           LAN_L5 == 'III' ~ 1,
           LAN_L5 == 'IV'  ~ 1)
           )

#------------------------------------------------
# distinguir entre valores plausibles y otras variables
#------------------------------------------------

plausible_values <- dplyr::select(arg_a6, 
                    lan_min_1, lan_min_2, lan_min_3, lan_min_4, lan_min_5)


non_plausible_values  <- dplyr::select(arg_a6, -one_of(names(plausible_values)))

# -----------------------------------------------
# crear bases de datos por valor plausible
# -----------------------------------------------

data_1 <- non_plausible_values %>%
          dplyr::left_join(., dplyr::select(arg_a6, id_i, lan_min_1), by = 'id_i') %>% 
          rename(lan_min = lan_min_1)

data_2 <- non_plausible_values %>%
          dplyr::left_join(., dplyr::select(arg_a6, id_i, lan_min_2), by = 'id_i') %>% 
          rename(lan_min = lan_min_2)

data_3 <- non_plausible_values %>%
          dplyr::left_join(., dplyr::select(arg_a6, id_i, lan_min_3), by = 'id_i') %>% 
          rename(lan_min = lan_min_3)

data_4 <- non_plausible_values %>%
          dplyr::left_join(., dplyr::select(arg_a6, id_i, lan_min_4), by = 'id_i') %>% 
          rename(lan_min = lan_min_4)

data_5 <- non_plausible_values %>%
          dplyr::left_join(., dplyr::select(arg_a6, id_i, lan_min_5), by = 'id_i') %>% 
          rename(lan_min = lan_min_5)


#------------------------------------------------
# crear lista de datos imputados
#------------------------------------------------

arg_a6_imputed <- mitools::imputationList(
                list(data_1, data_2, data_3, data_4, data_5)
                )

#------------------------------------------------
# crear objeto BRR con los datos imputados
#------------------------------------------------

library(survey)
arg_brr <- survey::svrepdesign(
                data    = arg_a6_imputed,
                type    = 'Fay', 
                rho     = .5,
                weights = ~WS,
                repweights = "repws[0-9]+",
                combined.weights = TRUE
                )


library(survey)
options(survey.lonely.psu="adjust")

#------------------------------------------------
# producir porcentajes con valores plausibles
#------------------------------------------------

options(scipen = 999)
options(digits = 5)

tabla_8 <- lodown::MIsvyciprop(
            ~lan_min, 
            design = arg_brr, 
            method = "logit", 
            level = 0.95, 
            df = mean(unlist(lapply(arg_brr$designs,survey::degf)))
            )

#------------------------------------------------
# mostrar resultados
#------------------------------------------------

tabla_8



```


# Codigo 1.10: percentiles con valores plausibles (BRR)


```{r echo=TRUE, eval = TRUE}

# -------------------------------------------------------------------
# percentiles con valores plausibles
# -------------------------------------------------------------------

#------------------------------------------------
# cluster únicos
#------------------------------------------------

data_example <- data_a6 %>%
                erce::remove_labels() %>%
                mutate(id_j = as.numeric(as.factor(paste0(COUNTRY, "_", IDSCHOOL)))) %>%
                mutate(id_i = seq(1:nrow(.)))

#------------------------------------------------
# separar valores plausibles
#------------------------------------------------

plausible_values <- dplyr::select(data_example, LAN_1, LAN_2, LAN_3, LAN_4, LAN_5)


non_plausible_values  <- dplyr::select(data_example, -one_of(names(plausible_values)))


# -----------------------------------------------
# crear lista de datos imputados
# -----------------------------------------------

data_1 <- non_plausible_values %>%
          dplyr::left_join(., dplyr::select(data_example, id_i, LAN_1), by = 'id_i') %>% 
          rename(lan = LAN_1)

data_2 <- non_plausible_values %>%
          dplyr::left_join(., dplyr::select(data_example, id_i, LAN_2), by = 'id_i') %>% 
          rename(lan = LAN_2)

data_3 <- non_plausible_values %>%
          dplyr::left_join(., dplyr::select(data_example, id_i, LAN_3), by = 'id_i') %>% 
          rename(lan = LAN_3)

data_4 <- non_plausible_values %>%
          dplyr::left_join(., dplyr::select(data_example, id_i, LAN_4), by = 'id_i') %>% 
          rename(lan = LAN_4)

data_5 <- non_plausible_values %>%
          dplyr::left_join(., dplyr::select(data_example, id_i, LAN_5), by = 'id_i') %>% 
          rename(lan = LAN_5)


data_imputed <- mitools::imputationList(
                list(data_1, data_2, data_3, data_4, data_5)
                )

#------------------------------------------------
# crear objeto BRR con los datos imputados
#------------------------------------------------

library(survey)
erce_brr_imp <- survey::svrepdesign(
                data    = data_imputed,
                type    = 'Fay', 
                rho     = .5,
                weights = ~WS,
                repweights = "repws[0-9]+",
                combined.weights = TRUE
                )

#------------------------------------------------
# calcular percentiles
#------------------------------------------------

percentiles_imp <- mitools::MIcombine(with(erce_brr_imp, 
                   svyquantile(~lan, design=erce_brr_imp, 
                   quantile=c(.05, .10, .25, .50, .75, .90, .95)
                   )))

#------------------------------------------------
# editar table
#------------------------------------------------

tabla_10 <- summary(percentiles_imp) %>%
            tibble::rownames_to_column("percentiles") %>%
            dplyr::rename(e = results, , se = se) %>%
            dplyr::select(percentiles, e, se)

# -----------------------------------------------
# desplegar tabla
# -----------------------------------------------

knitr::kable(tabla_10, digits = 2)

```

# Codigo 1.11: Medias de Lenguaje empleando valores plausibles por país (Estudiantes 6to Grado, ERCE 2019)



```{r echo=TRUE, eval = TRUE}

# -------------------------------------------------------------------
# porcentajes con valores plausibles
# -------------------------------------------------------------------

#------------------------------------------------
# cluster únicos
#------------------------------------------------
           
data_a6 <- data_a6 %>%
erce::remove_labels() %>%
mutate(id_s = as.numeric(as.factor(paste0(IDCNTRY, "_", STRATA)))) %>%
mutate(id_j = as.numeric(as.factor(paste0(IDCNTRY, "_", IDSCHOOL)))) %>%
mutate(id_i = seq(1:nrow(.)))

#------------------------------------------------
# base de datos con diseño
#------------------------------------------------

erce_tsl  <- survey::svydesign(
             data    = data_a6, 
             weights = ~WS,
             strata  = ~id_s,
             id = ~id_j,
             nest = TRUE)

# Opción: corección a unidad primaria de muestreo que resulte 
# única al estrato

library(survey)
options(survey.lonely.psu="adjust")

# Nota: withPV() solo funciona con Taylor Series Linearization

#------------------------------------------------
# producir porcentajes con valores plausibles
#------------------------------------------------

options(scipen = 999)
options(digits = 5)

tabla_11 <- withPV(
   mapping = lan ~ LAN_1 + LAN_2 + LAN_3 + LAN_4 + LAN_5,
   data = erce_tsl,
   action = quote(
   svyby( ~lan, 
    by = ~COUNTRY, 
    FUN = svymean,
    design = erce_tsl
    )
  )
)

#------------------------------------------------
# combinar resultados
#------------------------------------------------

library(mitools)
summary(mitools::MIcombine(tabla_11))

#------------------------------------------------
# editar tabla
#------------------------------------------------

estimados <- summary(mitools::MIcombine(tabla_11))

tabla_11 <- estimados %>%
              tibble::rownames_to_column("paises") %>%
              rename(
               lan = results, 
               lan_se = se,
               ll = 4,
               ul = 5,
               miss = 6
               )

# -----------------------------------------------
# mostrar tabla
# -----------------------------------------------

knitr::kable(tabla_11, digits = 2)


```

